最高法院刑事裁定            一○○年度台抗字第一○二六號
抗  告  人  洪上校
上列抗告人因違反著作權法等罪聲請定其應執行刑案件，不服智
慧財產法院中華民國一○○年十月三十一日定應執行刑之裁定（
一○○年度刑智聲字第二一號），提起抗告，本院裁定如下：
    主  文
抗告駁回。
    理  由
本件原裁定以抗告人洪上校因犯違反著作權法等罪，先後經判處
如原裁定附表所示之刑，均已分別確定在案，合於定應執行刑規
定，因依檢察官聲請，適用刑法第五十一條第五款，定其應執行
有期徒刑一年六月，經核於法尚無不合。抗告意旨謂原裁定附表
編號一至四之罪，均得易科罰金，且抗告人已繳納易科罰金執行
完畢，而編號五至七之罪，已經定執行刑有期徒刑九月，且台灣
高雄地方法院檢察署檢察官亦已指揮執行九月徒刑，詎原審裁定
將已執行及未執行完畢之案件合併執行並定應執行刑有期徒刑一
年六月，顯然已不利抗告人云云。按數罪併罰應依各罪之宣告刑
為基礎，定其執行刑，此觀刑法第五十一條規定甚明，故一裁判
宣告數罪之刑，雖曾經定其應執行刑，但如再與其他裁判宣告之
刑定其應執行刑時，前定之執行刑自已失效。至所定執行刑之多
寡，屬實體法上賦予法院依個案自由裁量之職權，如所為裁量未
逾法定範圍，且無濫權情形，即不能指為違法。經查抗告人所犯
如原裁定附表編號１至４所示之罪，經智慧財產法院定其應執行
刑為有期徒刑十月（九十九年度刑智聲字第二十號）；另該附表
編號５至７所示之罪，亦經同院定其應執行刑為有期徒刑九月（
一○○年度刑智上訴字第九號），但既經原裁定將上開七罪合併
定其應執行刑，依前揭說明，前定之執行刑自已失效。原裁定以
其各罪之宣告刑為基礎，定其應執行之刑為有期徒刑一年六月，
係在上開罪刑中之最長期（有期徒刑八月）以上，各刑合併之刑
期（有期徒刑二年十月）以下，顯未踰越刑法第五十一條第五款
所定法律之外部性界限及內部性界限，要屬原法院裁量職權之適
法行使，自不得指為違法，且上開執行有期徒刑九月之檢察官執
行指揮書備註欄第４點敘明「本件與一○○執更七○二號案聲請
定刑中」，本件定執行刑，自無違誤。而數罪併罰之數刑罰有已
執行完畢部分，檢察官於執行時應扣除之，亦無不利於抗告人可
言，抗告意旨指原審裁定將已執行及未執行完畢之案件合併執行
並定應執行刑有期徒刑一年六月，已不利抗告人，而指摘原裁定
違法，為無理由，應予駁回。
據上論結，應依刑事訴訟法第四百十二條，裁定如主文。
中    華    民    國  一○○  年   十二   月    八    日
                      最高法院刑事第十二庭
                          審判長法官  陳  世  雄  
                                法官  張  祺  祥  
                                法官  宋      祺  
                                法官  惠  光  霞  
                                法官  周  盈  文  
本件正本證明與原本無異
                                      書  記  官  
中    華    民    國  一○○  年   十二   月   十三   日
                                                      Q